# 所得税账务处理

提问人：gatekirk 时间：2012-09-24 00:25:07
各位前辈，请问会计记账时的所得税是否为实际所得税（而非会计所得税）？假设折旧前利润为 120 ，会计折旧为 20 ，税务认定折旧为 30 ，税率30%，那么实际利润表记录的所得税应为27=（120-30）*30%，正确吗？ 那么公司将会有3=【（120-20）*30%-27】的递延税负债对吗？ 详细这类的会计分录应该是如何呢？谢谢！

回答人：chenyiwei
利润表上所得税费用合计＝（120-20）*30%=30 其中：当期所得税费用＝（120-30）*30%=27 递延所得税费用＝ 3借：所得税费用 30 贷：应交税费 27 贷：递延所得税资产／负债 3

提问人：呼叫帮助 时间：2014-06-23 18:01:18
陈版,最近在做一个创业板业务,具体事项为, 本公司为民营企业,所得税为地方国税局征收,税务局按收入的一比例计算所得税,不以查账征收,现在我们审计时遇到它多计提了累计折旧,财务人员说,因是核定征收,不影响所得税,所以不存在补税的问题. 我们认为我们审计应按查账计提所得税,否则需要税务部门出具相关的税务证明,以证明不存在欠收税款,现在税务局不同意出具. 我们现在的操作是按查账计提所得税,放在应交税金科目中挂账,若税务局不征收,等若干年后再冲回. 陈版我这样处理在创业扳审计时不知道是否合适?请指教!

回答人：chenyiwei
这样处理在会计处理和信息披露方面没有问题。但该企业的核定征收做法本身可能导致对是否符合“规范运行、税收优惠合法合规”这一基本发行条件的质疑，可能会对其IPO产生不利影响。

提问人：呼叫帮助 时间：2014-06-23 20:25:50
我将按查账计提所得税,放在应交税金科目中挂账,同时在招股说明书中说明目前企业是按定额查收,有可有导致计提与实际应交的税款存在的差异的可能性?

回答人：chenyiwei
至少将按查帐征收方式确认的应交所得税大于按核定征收方式实际缴纳数的差额在应交税费中挂账，同时对符合条件的暂时性差异确认递延所得税；附注中充分披露实际采用的征收方法和各年度差额情况。会计师也就能做这些了